【裁判字號】    92,訴,2316
【裁判日期】    921121
【裁判案由】    違反槍砲彈藥刀械管制條例
【裁判全文】
臺灣臺中地方法院刑事判決                        九十二年度訴字第二三一六號
    公  訴  人  臺灣臺中地方法院檢察署檢察官
    被      告  乙○○  男  三.
    指定辯護人  本院公設辯護人  甲○○
右列被告因違反槍砲彈藥刀械管制條例案件，經檢察官提起公訴（九十二年度偵字第
一五○九○號），本院判決如左：
    主  文
乙○○未經許可，持有手槍，處有期徒刑伍年陸月，併科罰金新臺幣伍拾萬元，罰金
如易服勞役，以罰金總額與陸個月之日數比例折算。扣案制式手槍壹支（含彈匣壹個
，槍枝管制編號為：0000000000號）及鑑驗剩餘具有殺傷力之制式子彈肆
顆，均沒收。
    事  實
一、乙○○前於民國（下同）七十八年間，因違反懲治盜匪條例等案件，經本院以七
    十八年度少訴字第八八號判決判處有期徒刑五年六月確定，於八十年間，經本院
    以八十年度聲減字第七三六號裁定減刑為有期徒刑五年確定，於八十年十二月二
    十四日假釋付保護管束（原至八十三年四月二十七日保護管束期滿）。然於上揭
    保護管束期間之八十一年間，因違反懲治盜匪條例等案件，經本院以八十一年度
    訴字第九二四號判決判處有期徒刑十年，經臺灣高等法院臺中分院以八十一年度
    上訴字第一六五三號上訴駁回確定，前揭假釋亦經撤銷，應執行殘刑有期徒刑二
    年四月三日，嗣上開二案經接續執行，於八十七年四月二十二日縮短刑期假釋付
    保護管束（原至九十三年四月十七日保護管束期滿），惟因其於九十年間，違反
    保護管束情節重大，經撤銷前揭假釋付保護管束（尚有殘刑有期徒刑五年十一月
    二十六日，故未構成累犯），詎仍不知悔改，因與他人有債務糾紛，為防身之用
    ，竟於九十二年三月間某日，在屏東縣屏東市不詳地點，以新臺幣（下同）十五
    萬元之代價，向真實姓名、年籍均不詳，綽號「阿猴」之成年男子，購買具有殺
    傷力之制式手槍一支（含彈匣一個，槍枝管制編號為：0000000000號
    ）及具有殺傷力之制式子彈八顆，未經許可而持有上揭具有殺傷力之制式手槍一
    把及具殺傷力之子彈八顆（惟其中一顆子彈因不慎槍枝走火，而已不具殺傷力）
    ，其後即隨身攜帶上揭手槍及子彈，或放置在臺中市地點不詳之租屋處。嗣於九
    十二年七月二十五日凌晨二時三十分許，在臺中市○○區○○路與昌平路口為警
    查獲，並扣得上開制式手槍一支及制式子彈七顆（經送鑑驗試射三顆，該三顆子
    彈已不具殺傷力，剩餘四顆）。
二、案經臺中市警察局第五分局報告臺灣臺中地方法院檢察署檢察官偵查起訴。
    理  由
一、訊據被告乙○○對於右揭事實坦承不諱，復有扣案之制式手槍一把、子彈七顆可
    稽。前開手槍及子彈經送內政部警政署刑事警察局鑑驗結果認：送鑑制式手槍一
    支（槍枝管制編號為0000000000，認係義大利TANFOGLIO廠製 Combat
    型口徑九mm製式半自動手槍，槍管內具陸條右旋之來復線，可擊發同口徑子彈，
    認具殺傷力；送鑑子彈七顆（試射三顆），認均係口徑九mm制式子彈，認均具殺
    傷力，有該局九十二年九月九日刑鑑字第○九二○一四六七五七號鑑驗通知書一
    份附於偵查卷可佐，足見被告自白確與事實相符。是本件事證明確，被告犯行洵
    堪認定，應予依法論科。
二、被告乙○○未經許可，持有上開具有殺傷力之制式手槍及子彈，核其所為，係犯
    槍砲彈藥刀械管制條例第七條第四項未經許可，持有手槍罪及同條例第十二條第
    四項未經許可，持有子彈罪。被告以一持有行為，觸犯上揭持有手槍及持有子彈
    數罪，為想像競合犯，依刑法第五十五條之規定，應從較重之同條例第七條第四
    項未經許可，持有手槍罪論處。爰審酌被告未經許可，持有上揭扣案之手槍及子
    彈，嚴重影響社會治安，惟未持之為何犯罪行為，暨其犯罪之動機、目的、手段
    、品行、智識程度及犯後坦承犯行，態度尚稱良好等一切情狀，量處如主文所示
    之刑，並就所處罰金刑部分諭知易服勞役之折算標準，以示懲儆。至扣案之制式
    手槍一支（含彈匣一個，槍枝管制編號為：0000000000號）及鑑驗剩
    餘具有殺傷力之制式子彈四顆，均有殺傷力，已如前述，係均屬違禁物，應依刑
    法第三十八條第一項第一款之規定予以宣告沒收；至扣案之子彈中已試射之三顆
    子彈，均已因內政部警政署刑事警察局於鑑驗時試射，而失其原有子彈之結構及
    效能，不再具有殺傷力，已非違禁物，爰不予宣告沒收。
三、另被告於九十二年八月六日經警方借提，主動供出曾於九十二年六月中旬某日，
    在臺中市○○路「晶華理容ＫＴＶ」前，經案外人蔡岳甫交付保管改造手槍三支
    、制式子彈十五顆、土造子彈十八顆（該等槍枝經送內政部警政署刑事警察局鑑
    定結果認：均係改造槍枝，且均具殺傷力，該等子彈亦均具殺傷力），而持有該
    等槍枝及子彈，並經警於同日十五時三十分許，在臺中市北屯區民政里逢甲校橋
    旁查獲，而起出該等槍枝及子彈之事實，因此部分未據公訴人提出公訴，且被告
    未經許可，持有該等屬其他可發射子彈具有殺傷力之改造手槍等犯行，與本件已
    起訴部分之持有具有殺傷力之制式手槍及子彈犯行，未具任何實質上一罪或裁判
    上一罪之關係，是就此部分，本院自無從併予審究，應由檢察官另行依法處理，
    併此敘明。
據上論斷，應依刑事訴訟法第二百九十九條第一項前段，槍砲彈藥刀械管制條例第七
條第四項、第十二條第四項，刑法第十一條前段、第五十五條、第四十二條第二項、
第三項、第三十八條第一項第一款，判決如主文。
中      華      民      國    九十二    年     十一     月    二十一    日
                                     臺灣臺中地方法院刑事第五庭
                                         審判長法  官  梁堯銘
                                               法  官  莊深淵
                                               法  官  劉麗瑛
右正本證明與原本無異。
如不服本判決，應於送達後十日內向本院提出上訴狀（須附繕本），上訴於臺灣高等
法院臺中分院。
                                               書記官
中      華      民      國    九十二    年     十一     月    二十一    日
附錄論罪科刑法條
槍砲彈藥刀械管制條例第七條第四項
未經許可，持有、寄藏或意圖販賣而陳列第一項所列槍砲、彈藥者，處五年以上有期
徒刑，併科新臺幣一千萬元以下罰金。
槍砲彈藥刀械管制條例第十二條第四項
未經許可，持有、寄藏或意圖販賣而陳列子彈者，處五年以下有期徒刑，併科新臺幣
三百萬元以下罰金。


司法院資訊處製作；財團法人民間司法改革基金會備份。
